最　高　行　政　法　院　裁　定
　　　　　　　　　　　　　　　　　　 96年度裁字第01628號
上　訴　人　辛○○
　　　　　　乙○○
　　　　　　丙○○
　　　　　　丁○○
　　　　　　戊○○
　　　　　　己○○
　　　　　　庚○○
兼上列7人共同
訴訟代理人　甲○○
被 上訴 人　勞工保險局
代　表　人　壬○○
上列當事人間因農保事件，上訴人對於中華民國94年12月15日臺
北高等行政法院94年度訴字第345號判決，提起上訴，本院裁定
如下：
　　主  文
上訴駁回。
上訴審訴訟費用由上訴人負擔。
　　理  由
一、按對於高等行政法院判決之上訴，非以其違背法令為理由，
    不得為之，行政訴訟法第242條定有明文。同法第243條第1
    項規定，判決不適用法規或適用不當者，為違背法令；而判
    決有第243條第2項所列各款情形之一者，其判決當然違背法
    令。又提起上訴，應以上訴狀表明上訴理由並應添具關於上
    訴理由之必要證據，復為同法第244條第1項第4款及第2項所
    明定。準此，當事人提起上訴，如以原審判決有行政訴訟法
    第243條第1項不適用法規或適用法規不當為理由時，其上訴
    狀或理由書應有具體之指摘，並揭示該法規之條項或其內容
    ；如以原審判決有第243條第2項所列各款情形之當然違背法
    令為理由時，其上訴狀應揭示合於該款之事實。上訴狀或理
    由書如未依此項方法表明，或其所表明者，顯與上開法條規
    定之情形不相合時，即難認為已對高等行政法院判決之違背
    法令有具體之指摘，其上訴自難認為合法。
二、上訴意旨略謂：(一)、行政院國軍退除役官兵輔導委員會台北
    榮民總醫院（下稱台北榮總）民國（下同）93年3月11日北
    總胸字第0930021793號函覆，係在證明「鄭丙輝治療未滿一
    年」，並非證明「鄭丙輝症狀未固定」，而未符合農民健康
    保險條例第36條第1項之請領基礎。又依台北榮總前述函覆
    說明理由，亦足證明榮總主治大夫本身也不知道，需待症狀
    固定後，再行治療也不能期待治療效果時，才可開立殘廢診
    斷書，申請殘廢給付，始符合同條例第36條第1項之請求權
    基礎。(二)、92年3月18日鄭丙輝之症狀已固定，適時重新開
    立診斷書，重新申請是最佳時間點，原審漠視無見，以其餘
    攻擊防禦方法與本判決不生影響，故不逐一論述，有判決不
    備理由之違法。(三)、被上訴人未對鄭丙輝肺臟機能損害程度
    ，即其殘廢症狀加以審定，即以「上項殘廢有無好轉可能」
    、及「治療終止診斷殘廢日期」兩欄未勾填，認未達請領要
    件，有失公平等語。
三、上訴意旨指摘原判決不備理由，惟核原審已就上訴人所提鄭
    丙輝之農保殘廢診斷書，不符殘廢給付要件，及依審查意見
    表所載，鄭丙輝罹患肺癌末期，無法以手術治療，持續有肋
    膜積水情形，且台北榮總出具殘廢診斷書後，鄭丙輝病情症
    狀持續變化，並繼續門診追蹤治療，尚未完成整個療程，旋
    於92年5月9日死亡，自難謂其治療已終止及症狀已固定等情
    ，均已詳予論述。上訴人徒以其個人主觀見解，就原審取捨
    證據、認定事實之職權行使，指摘其為不當，揆諸首揭規定
    與說明，難認為對高等行政法院判決之如何違背法令已有具
    體指摘，其上訴為不合法，應予駁回。
四、依行政訴訟法第249條第1項前段、第104條、民事訴訟法第
    95條、第78條、第85條第1項前段，裁定如主文。
中　　華　　民　　國　　96　　年　　7　　 月　　26　　日
                  第四庭審判長法  官　鍾　耀　光
                              法  官  姜　仁　脩
                              法  官　王　德　麟
                              法  官　黃　清　光
                              法  官　吳　慧　娟
以  上  正  本  證  明  與  原  本  無  異
中　　華　　民　　國　　96　　年　　7　　 月　　27　　日
　　　　　　　　　　　　　　　書記官　王　史　民
